【裁判字號】    98,審訴,3240
【裁判日期】    981111
【裁判案由】    毒品危害防制條例
【裁判全文】
臺灣高雄地方法院刑事判決            98年度審訴字第3240號
公  訴  人  臺灣高雄地方法院檢察署檢察官
被      告  乙○○
上列被告因違反毒品危害防制條例案件，經檢察官提起公訴（98
年度毒偵字第3989號），被告於本院準備程序進行中，為有罪之
陳述，經本院合議庭裁定由受命法官獨任改依簡式審判程序審理
，並判決如下：
    主  文
乙○○施用第一級毒品，累犯，處有期徒刑玖月。
    事  實
一、乙○○前因妨害兵役治罪條例案件，經本院以民國67年度易
    字第469 號判決判處有期徒刑4 月確定。另因竊盜、殺人未
    遂、結夥搶劫案件，經本院以67年度訴字第192 號、66年度
    訴字第819 號判決，分別判處有期徒刑10月、10年、死刑，
    就殺人未遂、結夥搶劫犯行部分上訴後，經臺灣高等法院臺
    南分院以67年度上訴字第729 號判決，撤銷改判為有期徒刑
    6 年、無期徒刑（竊盜犯行部分未上訴而告確定），上訴後
    經發回更審、上訴駁回，而告確定。嗣經臺灣高等法院臺南
    分院以77年度聲減字第3981號裁定減刑及定應執行有期徒刑
    17年2 月確定，於78年2 月4 日縮短刑期假釋出監。又因違
    反肅清煙毒條例案件，經本院以79年度訴字第174 號判決判
    處有期徒刑3 年6 月，因不服原判決提起上訴，由臺灣高等
    法院高雄分院以79年度上訴字第525 號判決上訴駁回確定。
    再因違反肅清煙毒條例案件，經本院以79年度訴字第1084號
    判決判處有期徒刑3 年4 月，因不服原判決提起上訴，由臺
    灣高等法院高雄分院以79年度上訴字第525 號判決駁回上訴
    ，而告確定。上開假釋經撤銷後，原殘刑7 年1 月7 日與上
    開案件接續執行，嗣經臺灣高等法院高雄分院以80年度聲減
    字第2001號裁定減刑及定應執行有期徒刑16年確定，於83年
    7 月23日縮短刑期假釋出監。復因違反肅清煙毒條例等案件
    ，經本院以86年度訴字第1755號判決判處有期徒刑3 年6 月
    、5 月，應執行有期徒刑3 年9 月確定，因不服原判決提起
    上訴，由臺灣高等法院高雄分院以86年度上訴字第1956號判
    決上訴駁回確定，再接續執行前案殘刑，於94年10月14日縮
    短刑期假釋出監。另因施用毒品案件，經本院以87年度毒聲
    字第3108號裁定送觀察勒戒，認無繼續施用毒品傾向，於87
    年11月19日執行完畢釋放。惟於假釋期間因涉犯施用毒品案
    件，遂經撤銷假釋，並經本院以95年度毒聲字第787 號裁定
    送觀察勒戒後，認有繼續施用毒品傾向，再經本院以96年度
    毒聲字第29號裁定令入戒治處所施以強制戒治，於96年10月
    23日執行完畢釋放，再接續執行上述殘刑（嗣經臺灣高等法
    院高雄分院以96年度聲減字第2508號裁定就部分犯行予以減
    刑，且與不得減刑之罪合併定應執行有期徒刑15年6 月確定
    ），徒刑部分則於97年1 月17日執行完畢出監。猶不知戒絕
    毒癮，明知海洛因係毒品危害防制條例第2 條第2 項第1 款
    所明定之第一級毒品，不得持有、施用，復基於施用第一級
    毒品海洛因之犯意，於98年5 月21日16時45分許為警採尿時
    回溯26小時內某時（不含受公權力拘束之期間），在不詳地
    點，以將海洛因摻入香菸內，再點燃吸食煙霧之方式，施用
    第一級毒品海洛因1 次。嗣於同日13時50分許，在高雄市○
    ○區○○路553 號前為警攔查盤檢，徵得其同意採集尿液送
    驗，檢驗結果呈嗎啡陽性反應，而知悉上情。
二、案經高雄市政府警察局楠梓分局移送臺灣高雄地方法院檢察
    署檢察官偵查起訴。
    理  由
一、本件被告乙○○所犯係死刑、無期徒刑、最輕本刑為3 年以
    上有期徒刑以外之罪，其於準備程序中，就被訴事實為有罪
    之陳述，經本院告知簡式審判程序之旨，並聽取檢察官及被
    告之意見後，合議庭裁定由受命法官獨任進行簡式審判程序
    ，合先敘明。
二、上開事實，業據被告於本院審理時坦承不諱（見本院卷第79
    、86頁）。且經警採集其尿液送高雄市立凱旋醫院檢驗結果
    ，被告尿液呈嗎啡陽性反應，有濫用藥物尿液檢體監管紀錄
    表、高雄市立凱旋醫院濫用藥物尿液檢驗報告可稽（見警卷
    第12至13頁）。爰審酌：(一)氣相層析質譜儀（GC／MS）乃
    目前就藥物篩檢結果必須進一步確認時最常採用之確認方法
    ，因此在良好的操作條件之下，以氣相層析質譜儀作藥物及
    其代謝物之定性及定量分析，幾乎不會有偽陽性反應產生，
    業經行政院國軍退除役官兵輔導委員會台北榮民總醫院於83
    年4 月7 日以（83）北總內字第03059 號函示明確。(二)海
    洛因係嗎啡經化學合成之半人工合成品，毒性倍於嗎啡，其
    經吸食或施打入人體，經新陳代謝作用又分解成嗎啡，故海
    洛因在進入人體後，均以嗎啡型態排於尿液中，故於吸食或
    施打海洛因者尿液中，可檢出嗎啡陽性反應，業經憲兵司令
    部80年5 月7 日以（80）鑑驗字第1746號函示明確。從而，
    被告尿液經以氣相層析質譜儀鑑驗後，結果呈嗎啡陽性反應
    ，已如前述，是依前開函示意旨，被告自白核與事實相符。
    又被告前因施用毒品案件，經本院以95年度毒聲字第787 號
    裁定送觀察勒戒後，認有繼續施用毒品傾向，再經本院以96
    年度毒聲字第29號裁定令入戒治處所施以強制戒治，於96年
    10月23日執行完畢釋放之事實，有臺灣高等法院被告前案紀
    錄表在卷可憑。是被告於上開強制戒治執行完畢釋放後5 年
    內，再犯本罪，應依法論科。從而，本案事證明確，被告犯
    行堪予認定。
三、核被告所為，係犯毒品危害防制條例第10條第1 項之施用第
    一級毒品罪。被告持有第一級毒品之行為，已為其後施用之
    高度行為所吸收，不另論罪。又被告曾因如事實欄所示犯行
    ，經法院判決如事實欄所示罪刑確定，於97年1 月17日縮刑
    期滿執行完畢之事實，有前開前案紀錄表可佐，是其5 年以
    內故意再犯本件有期徒刑以上之罪，為累犯，應依刑法第47
    條第1 項規定加重其刑。爰審酌被告前經強制戒治執行完畢
    ，猶不思戒除毒癮，顯見其並無堅定戒癮之意志，惟念其行
    為尚未危害他人及其犯後終能坦承犯行，態度尚稱良好等一
    切情狀，量處如主文所示之刑；至檢察官求予量處有期徒刑
    1 年，略嫌過重，附此敘明。
據上論斷，應依刑事訴訟法第273 條之1 第1 項、第299 條第1
項前段，毒品危害防制條例第10條第1 項，刑法第11條前段、第
47條第1 項，判決如主文。
本案經檢察官甲○○到庭執行職務。
中    華    民    國    98    年    11    月    11    日
                  刑事第十庭  法  官  方錦源
以上正本證明與原本無異。
如不服本判決應於收受本判決後10日內向本院提出上訴書狀，並
應敘述具體理由，如未敘述上訴理由者，應於上訴期間屆滿後20
日內補提理由書狀於本院（均須按他造當事人之人數附繕本）「
切勿逕送上級法院」。
中    華    民    國    98    年    11    月    11    日
                              書記官  黃勤涵
附錄條文：
毒品危害防制條例第10條第1 項：
施用第一級毒品者，處6 月以上5 年以下有期徒刑。


司法院資訊處製作；財團法人民間司法改革基金會備份。
